Inventaris van het archief van mr. J.L. de Bruijn Kops [levensjaren 1822-1887], 1854-1888
Nationaal Archief, Den Haag
Collectie 199 J.L. de Bruijn Kops
Bruijn Kops, de
1854-1888
C22284
0.20 meter; 96 inventarisnummers.
Normale, geschreven, getypte en gedrukte stukken, geen bijzondere handschriften.
Nationaal Archief, Den Haag
mr. Jacob Leonard de Bruijn Kops (1822-1887)
Mr. Jacob Leonard de Bruijn Kops (1822-1887) werkte o.a. bij het Ministerie van Financiën en hoogleraar te Delft en was lid van de Tweede Kamer. Hij was oprichter van het tijdschrift "De Economist" en auteur van een der eerste leerboeken in Nederland op het gebied van de Staatshuishoudkunde. Zijn nagelaten papieren bestaan voor het grootste gedeelte uit briefwisselingen op economisch en staatkundig terrein.
Archiefvorming
Geschiedenis van de archiefvormer
Jacob Leonard de Bruijn Kops, geboren 22 december 1822 te Haarlem, overleden 1 oktober 1887 in den Haag, was na zijn rechtenstudie te Leiden, waar hij in 1847 promoveerde, achtereenvolgens commies en referendaris bij het Ministerie van Financiën (1851 - 1860), lid van de Raad van Toezicht op de spoorwegdiensten (1860-1864) en hoogleraar aan de Polytechnische School te Delft (1864-1868).
In 1868 werd hij gekozen tot lid van de Tweede Kamer.
Hij was oprichter van "De economist, tijdschrift voor alle standen tot bevordering van de welvaart" (1852) en mede oprichter van de Vereeniging voor de Statistiek in Nederland (1857). Naast de economist was zijn hoofdwerk"Beginselen der Staathuishoudkunde"(1850), een der eerste leerboeken op dit gebied in Nederland.
Geschiedenis van het archiefbeheer
De papieren van mr. J.L. de Bruijn Kops werden in 1968 door mr. H.A. de Bruijn Kops te Amsterdam aan het Algemeen Rijksarchief geschonken.
Schenking (van een niet overheidsarchief)
Inhoud en structuur van het archief
2.21
Inhoud
Zijn nagelaten papieren bestaan voor het grootste gedeelte uit briefwisseling op economisch staatkundig terrein.
Aanwijzingen voor de gebruiker
Openbaarheidsbeperkingen
Volledig openbaar.
Materiële beperkingen
Aanvraaginstructie
Openbare archiefstukken kunnen online worden aangevraagd en gereserveerd. U kunt dit ook via de terminals in de studiezaal van het Nationaal Archief doen. Om te kunnen reserveren dient u de volgende stappen te volgen:
U maakt een profiel aan op www.gahetna.nl, en logt vervolgens in
Via de archiefinventaris (alleen de beschrijvingen met rode nummers) selecteert u het gewenste archiefstuk door op de knop 'Reserveren' te klikken
In het volgende scherm geeft u aan op welke dag u het archiefstuk wilt inzien
Indien u zich bevindt in de studiezaal en een tafelnummer heeft ontvangen kunt u dit nummer vermelden. Als u geen tafelnummer heeft kunt u tafelnummer 777 laten staan
Vervolgens bevestigt u uw reservering door deze te versturen.
Verwant materiaal
Beschikbaarheid van kopieën
Beschrijving van de series en archiefbestanddelen
- Ackersdijk, J.A., 1856 okt. 21; 1
  Belastingstelsels, vrijhandel
- Ameshoff, A., 1875 febr. 27, 1876 mei 4, 1877 febr. 14; 2
  Belastingwetten.
- Bagaert, P.J.J., 1867 maart 24; 3
  Stoomwerktuigen.
- Barlagen Bussemaker, B., 1871 mei 8; 4
  Accijns.
- Beaujon, A., 1879 nov. 3; 5
  Suikeraccijns.
- Belinfante, G., 1873 jan. 22; 6
  Levensverzekering.
- Bergh, J.G. van den, 1883 jan. 9; 7
  Maas-Waalkanaal.
- Beuker Hulshoff, 1876 juni 1; 8
- Bosch Kemper, G., 1883 april 27; 9
  Statistiek.
- Bosch, J.G.J. van den, 1854 sept. 14, 1855 nov. 17; 10
  Afkoop tienden.
- Bosse, J.Ph. van, 1883 april 1, en z.d.; 11
- Bruijn Kops, W.G. de, 1876 maart 1; 12
  Hoger onderwijs.
- Burgh, J.A. van der, 1872 sept. 25; 13
  Muntzaken.
- Campan, Ch.M., 1856 okt. 20; 14
  Douane tarieven.
- Capelle, H. van, 1883 april 20; 15
  Geneesk. Statistiek.
- Cattendijke, R.J. van, 1883 jan. 24; 16
- Clercq, J. de, 1883 nov. 11; 17
  Indische spoorwegen.
- Cohen Stuart, L., 1876 maart 13; 18
  Polytechnische School.
- Coolen, W.A., 1875 okt. 11; 19
  Zoutaccijns.
- Couvreur, A., 1875 maart 27, 1876 maart 12; 20
- Cremer, N., 1876 maart 8; 21
- Crone, Th., 1856 sept. 19; 22
  Handelscongres te Brussel
- Dijkhoff, A., 1875 okt. 7; 23
  Spaarbanken.
- Twee stukken, 24
  - Dijserinck, A., 1867 maart 7, 1867 maart 27; 24
    Porto franco.
  - Eik, J. van, 1867 april 10; 24a
    Arbeiderswoningen.
- Everdingen, Van, 1855 aug. 25; 25
  Tiendrechten.
- Fokker, G.A., z.d.; 26
- Fraissinet, P., 1876 mei 20, 25, 1876 juli 31, aug. 27, nov. 5, 16; 27
- Fremery, P.J. de, 1880 mei 13, juli 7, nov. 5; 28
  Belastingcohieren
- Ganderheijden, J.M., 1880 dec. 2; 29
  Zoutsmokkel.
- Gleichman, J.G., 1874 febr. 26, maart 1, 1876 mei 16, okt. 9, 11, 22, dec. 1, 9, 1884 maart 1; 30
  Muntwet.
- Godefroij, M.H., z.j. juni 26; 31
- Twee stukken, 32
  - Heel, C.J. van, 1868 april 18, juni 29, juli 20, dec. 14; 32
    Bank van Lening.
  - Heemskerk, J., 1885 april 9, 10; 32a
- Heim, H.J. van der, 1857 april 20, 1867 juli 9, 1868 juli 1, 1976 jan. 12, aug. 23, en z.d.; 33
  Belastingen.
- Hermans, M.L., 1856 aug. 29; 34
  Europees Congres voor Vrijhandel.
- Hofstede, W., 1883 april 20; 35
- Holsboer, P.H., 1883 maart 30; 36
- Holtzman, P.H., 1876 maart 4; 37
- Hope Loudon, 1874 maart 5, okt. 9; 38
- Jacobi, H., 1868 febr. 14; 39
  Schelpenvisserij.
- Jacobson, J., 1875 nov. 22, 24, 26, dec. 7; 40
- Jacquemart, 1., 1876 maart 29, april 2, 3, 7, 11, 22; 41
  Suikerconventie.
- Jongkindt Coninck, C.J.M., 1883 april 5, 9; 42
  Kaasprijzen.
- Kappijne van de Coppello, J., 1873 febr. 4, sept. 28, 1876 febr. 28; 43
- Kerkhoven, R.A., 1883 okt. 10; 44
  Belasting op thee.
- Konijnenburg, W. van, 1881 okt. 3, 1886 nov. 13; 45
  Patentbelasting.
- Koster, W.T., 1872 aug. 9; 46
  Stoomwezen.
- Krelage, J.H., 1857 april 8; 47
  Tuinbouw.
- Kuijper, J.H.A., 1867 nov. 25, dec. 13, 1868 jan. 3, febr. 16; 48
- Lamping, 1885 nov. 17, 18; 49
- Lange, M.J. de, 1876 maart 5; 50
- Leupen, J.D., 1878 jan. 16; 51
- Maarschalk, D., 1885 jan. 21; 52
  Spoorwegen.
- Maere, C. van der, 1856 sept. 26, okt. 11; 53
  Douane tarief.
- Marees van Swinderen, de, 1877 maart 2; 54
  Schoolspaarbanken.
- Mees, W.C., 1856 okt. 21, 1871 dec.. 13, 1876 maart 10, nov. 19; 55
- Minne, van der, 1876 maart 2; 56
  Suikerwet.
- Molinari, G. de, 1856 okt. 15; 57
  Tarief congres.
- Muller, H., 1875 febr. 9, 1876 febr. 28; maart 1, 3, 4, 28, 29; april 2, 23, 30, 1877 febr. 13; april 14. 1882 jan. 13, 1885 okt. 19, 1886 maart 21; 58
  Suiker.
- Muller, P.N., 1856 okt. 28, 1881 maart 14, 1882 april 28, mei 3 en z.d.; 59
  Nijverheid en financiën
- Parieu, E.d., z.j. febr. 25, 1875 juni 4, juni 22; 60
- Pierson, N.G., 1871 juni 20, 1878 febr. 14 en z.d.; 61
- Pistorius, W.A.P. Verkerk., 1888 jan. 19; 62
  Suiker
- Plate, 1875 febr. 11, 15; 63
  N.B Vuur-ton-en bakengelden.
- Pijnappel, N.E., 1864 mei 19; 64
  Belastingstelsels.
- Rahusen, E.N., 1876 april 11, dec. 4, 1883 maart 29, april 25, 1886 okt. 23; 65
  Entrepôt suiker.
- Rappard, W.L.F.C. van, 1855 okt. 7, nov. 25, dec. 3, 8, 12, 1856 jan. 23, 24, 31, mei 15, 30, 1858 maart 10, 1859 nov. 19, dec. 11, 1860 jan. 17, febr. 16, juni 4, 9, 15, juli 9, 17, 27, 30, aug. 14, nov. 14, 18, 1861 sept. 27, en z.d.; 66
- Reepmaker, J.C., 1856 nov. 5, okt. 16, 1876 maart 6, en z.d.; 67
- Reiger, B., 1875 nov. 22, 15, 1876 maart 3, 12, 13, 15, 17, 23, 27, 29, april 2, 3, 6, 13, 14, 28, mei 2, 7, 9, 11, 15, 20, 26, aug. 11, sept. 24, 29, okt. 17, 1877 jan. 7, maart 4, 14, mei 3, 6, 20, juni 18, 13, aug. 18, okt. 15, nov. 2, 23, 29, 1878 april 3, mei 11, 1879 okt. 8, en z.d.; 68
- Riemsdijk, Th. van, 1879 jan 28, 1880 dec. 4, 13; 69
  Visserij Berkel verpondingen.
- Röell, J., 1874 april 29; 70
  Schelpvisserij.
- Rueb en Ledeboer, 1877 maart 29, mei 2, juli 24; 71
  Suikerhandel.
- Rutten, P.J.F., 1875 mei 21; 72
  Aanmunting goud.
- Salverda, M., 1876 febr. 29, maart 13; 73
  Universiteit Groningen.
- Schaap, J., 1874 juli 18, en z.d.; 74
- Scharff, J.P., 1874 juli 15; 75
- Scholten, W.A., 1876 maart 6, 20; 76
- Schöffer, W., 1876 juni 3, 6; 77
- Smidt, H.J., 1876 febr. 5; 78
- Sprenger van Eijck, J.P., 1872 aug. 8; 79
- Staring, W.C.A., 1867 nov. 18; 80
  Archief Bi.Za. N.N.
- Stork, C.T., 1886 maart 13, 14, 17 en z.d.; 81
  Vrijhandel.
- Tex, N.J. den, 1875 febr. 15; 82
  Vuur-ton-en bakengelden.
- Uittenhoven, A., 1876 maart 14; 83
- Veegens, D., 1872 april 10; 84
  Munt.
- Veen, Van, 1875 febr. 8, april 4, 23; 85
  Zeehaven Nieuwediep.
- Verschuur, W.A. van, 1883 april 27; 86
- Vissering, J., 1867 jan. 2, juni 15, juli 19, 1868 dec. 7, 1871 juli 28, 1872 nov. 20, 1873 aug. 31, 1874 maart 22, okt. 18, nov. 29, 1876 maart 4, nov. 29; 87
- Vogelsang, 1868 nov. 30; 88
- Willinck, J., 1886 okt. 20; 89
  Entrepôtdok.
- Willinge Gratama, W. van, 1873 aug. 14; 90
  Verveningen.
- Witt Hamer, M.J. de, 1875 april 12; 91
- Wolterbeek, W.J., 1867 juni 16, 23; 92
- Wijnne, H.A., 1856 sept. 19; 93
- Zimmerman, J.C., 1876 mei 30, juni 2, 1879 okt. 9; 94
- Concepten van brieven van mr. J.L. de Bruijn Kops meest handelend over de statistiek en de suikerkwestie., 1878-1882 en z.d.; 95
- Diverse gedrukte stukken en brieven waarvan de afzender niet bekend is, voornamelijk handelend over de suikerwet en de Nationale Statistiek., 1867-1885.; 96